臺灣臺北地方法院交通事件裁定　　　　 96年度交聲字第262號
原處分機關　交通部公路總局台北區監理所
異議人即
受處分人　　甲○○
上列受處分人因違反道路交通管理處罰條例案件，對於交通部公
路總局台北區監理所民國96年2月26日所為之處分（原處分案號
：北監自裁字第裁40-C00000000號），聲明異議，本院裁定如下
    主  文
異議駁回。
    理  由
一、異議意旨略以：闖紅燈事件實因未犯錯而被冤枉，為求證據
    確實，曾至該路口測量尺寸及拍照存證，測量結果：Ａ－Ｂ
    整個路口長達45公尺，Ｂ－Ｃ長達50公尺，Ｃ點為員警所站
    立之位置，員警的紅燈取締應以Ａ點為標準，而不是Ｂ點，
    顯然員警的判斷有誤。隔天曾到交通隊和攔停的員警討論事
    況，當事員警承認當時正轉頭和另一攔停車輛談話，確有疏
    忽。
二、經查：異議人於96年1月3日，駕駛車牌號碼U4－1832號自小
    客車，沿新店市○○路（三峽往新店方向）行駛，行經新店
    市○○路○段，違規闖紅燈而經警舉發一節，有台北縣政府
    警察局舉發違反道路交通管理事件通知單、交通部公路總局
    台北區○○○○○道路交通管理事件北監自裁字第裁40-C00
    000000號裁決書及台北縣政府警察局新店分局96年2 月7日
    北縣警店交裁字第0960006197號書函各一紙在卷可憑（詳本
    院卷第11頁、第8頁、第13頁），而依當日舉發之警員即證
    人丙○○於96年6月28日於本院證述：「（本件違規情形？
    ）當時交通分隊長帶班，總共包含我有四個人執行交通稽查
    勤務，在攔檢處發現受處分人甲○○從三峽往新店方向行駛
    ，到了違規地點的時候，因當時號誌已轉換紅燈，但是受處
    分人甲○○的車輛還沒有通過停止線，我及分隊長發現當時
    受處分人甲○○違規，而分隊長就執行攔檢，把受處分人甲
    ○○攔下來，分隊長有告知受處分人甲○○有違規闖紅燈的
    情形，我就製發舉發單。」、「（對於受處分人甲○○說他
    通過該路口的時候，還沒有轉換成紅燈？）當時不止受處分
    人甲○○闖紅燈，受處分人甲○○前方還有一輛車也是闖紅
    燈，被我們另一位員警攔下來。」、「（有無確實看到受處
    分人甲○○闖紅燈？）有」、「（當時你是否人站在騎樓下
    ，所以看不清楚受處分人甲○○？）我攔檢的時候，沒有下
    雨，所以我人也沒有站在騎樓下，是在製單的時候下雨，我
    才站在騎樓下，而現場我並沒有看到分隊長有跟人講話或是
    頭低的情形，至於受處分人甲○○所講的第二天到交通隊的
    交涉情形，我不清楚，因為我不在現場。」等語（見本院第
    37頁反面、第38頁正面訊問筆錄），又依當日舉發之警員即
    證人乙○○於96年7月9日於本院證述：「（是否取締過在庭
    受處分人甲○○違規？）有，當天我是帶班取締酒後駕車的
    勤務，在新店市○○路○段... 公車站牌是錦秀站，該處是
    交叉路口紅綠燈，我們有四個成員，包含我跟丙○○二位，
    發現受處分人甲○○駕駛自小客車從三峽往新店方向，經過
    路口的時候是紅燈，我就將受處分人甲○○攔下，請同仁丙
    ○○告發。」、「（是否你將受處分人甲○○攔停？）是的
    。」、「（罰單是丙○○警員開立的？）是的。」、「（當
    時受處分人甲○○在現場有無向你表示他沒有闖紅燈？）有
    他有說，我就跟他說，就是紅燈我才會攔停，幾乎每個攔下
    的人，都會說他沒有闖紅燈，但是我們眼見為憑，看到他們
    闖紅燈才會攔停。」、「（當時有無向受處分人甲○○表示
    ，當時你可能沒有注意看，請他去異議？）現場我沒有這樣
    講，那是事後的受處分人甲○○一直到分隊來，找我們丙○
    ○同仁，我發現後就跟受處分人甲○○談，告訴他如果他有
    意見，請他到裁決所陳述意見，如果他再不服，可以依法聲
    明異議，我是教他這樣，沒有說我沒有看清楚。」、「（當
    時你還有無跟受處分人甲○○說其他的事？）當時受處分人
    甲○○來坐很久，我有跟他聊天，至於聊天的內容是什麼，
    我不記得了。聊天的內容，我並沒有說我看錯之類的話。」
    、「（對於受處分人甲○○所言有何意見？）我沒有這樣說
    ，但因為我們舉發違規，常常會講一些抱歉的客套話，再來
    我沒有說受處分人甲○○來分隊很多次，我的意思是說他來
    分隊一次，但是坐很久。」等語（見本院第42頁、第43頁訊
    問筆錄），足證異議人辯稱其並未闖紅燈等情，尚難遽採。
    雖異議人主張經安康路三段錦秀公車總站十字路口前，確認
    綠燈後繼續放慢前行，但車一過停止線後即變黃燈，黃燈時
    間過短，以至於當車通過路口後號誌轉為紅燈，並提出該路
    口照片為證（詳本院卷第12頁），然此等照片無法證明異議
    人於前述時地確無闖紅燈之事實，且上開路口二停止線間之
    距離為39.3公尺，黃燈轉紅燈之時間為三秒，尚難認時間過
    短。至異議人之違規地點確實在台北縣新店市○○路○ 段
    567-1 號新店客運錦秀站前，並非違規通知單上所載「安康
    3 段578 號前」，已經台北縣政府警察局新店分局以公函敘
    明，惟原處分所載之違規地點記載「新店市○○路○段」，
    尚難指為錯誤，附此敘明。
三、按「汽車駕駛人，行經有燈光號誌管制之交岔路口闖紅燈者
    ，處新臺幣一千八百元以上五千四百元以下罰鍰」，又「有
    第五十三條情形之一者，記違規點數三點」，道路交通管理
    處罰條例第53條第1項、第63條第1項分別定有明文。異議人
    於行經上開路口違規闖紅燈，原處分機關據以處罰罰鍰新台
    幣2,700元，並記違規點數3點，依法並無不合，異議人聲明
    異議，徒以其行車時燈號為綠燈而未闖紅燈云云，並無理由
    ，應駁回其異議。
四、據上論斷，應依道路交通案件處理辦法第19條，裁定如主
    文。
中　　華　　民　　國　　96　　年　　7 　　月　　11　　日
                      交通法庭法　官　周占春
上正本證明與原本無異。
如不服本裁定，應於裁定送達後5日內向本院提出抗告狀。
                              書記官  林妙穗
中　　華　　民　　國　　96　　年　　7 　　月　　11　　日
